臺灣臺北地方法院刑事裁定　　　　　　 100年度聲字第2586號
聲　請　人
即　被　告　洪龍丞
上列聲請人因業務侵占等案件，不服本院於中華民國99年12月20
日所為之第一審刑事判決（99年度易字第2833號），逾越上訴期
間後聲請回復原狀及提起上訴，本院裁定如下：
    主  文
回復原狀之聲請及上訴均駁回。
    理  由
一、聲請意旨略以：民國99年9 月初，被告所開立的會計師事務
    所即因不堪黑道人士騷擾，員工紛紛求去，被告也因此把事
    務所停掉，公司搬走，何來印章在法院的送達證書上蓋章？
    又被告也於99年12月29日入監執行，為此狀請裁定回復原狀
    並一併請求上訴云云。
二、按非因過失，遲誤上訴、抗告或聲請再審之期間，或聲請撤
    銷或變更審判長、受命推事、受託推事裁定或檢察官命令之
    期間者，於其原因消滅後5 日內，得聲請回復原狀，又回復
    原狀之聲請，由受聲請之法院與補行之訴訟行為合併裁判之
    ，刑事訴訟法第67條第1 項、第69條第1 項分別定有明文。
    上訴期間為10日，自送達判決後起算，原審法院認為上訴不
    合法律上之程式或法律上不應准許或其上訴權已經喪失者，
    應以裁定駁回之；同法第349 條、第362 條前段亦規定甚明
    。
三、查本院99年度易字第2833號刑事判決，係於99年12月24日送
    達於聲請人於該案進行之準備程序中所陳報之住址（即臺北
    市○○區○○街23巷15之5 號），並由受僱人張惠敏代收。
    嗣聲請人於100 年1 月5 日提起上訴，於100 年1 月25日經
    臺灣高等法院以100 年度上易字第191 號認定逾越上訴之10
    日期間而駁回上訴，聲請人於100 年1 月27日收受臺灣高等
    法院100 年度上易字第191 號判決等情，業經本院調取本院
    99年度易字第2833號、臺灣高等法院100 年度上易字第191
    號全卷核閱無訛。是本院99年度易字第2833號刑事判決確實
    已依法送達於聲請人一節，可確認無疑。苟如聲請人所言，
    於本院99年度易字第2833號判決書送達時，其事務所早已不
    在原址，無法收受判決書，則聲請人如何能於100 年1 月5
    日向臺灣高等法院提起上訴？是聲請人之主張，顯有可疑。
    退萬步言，縱認聲請人非因過失遲誤上訴期間，然其至遲於
    收受臺灣高等法院100 年度上易字第191 號判決時，即已可
    知悉上訴已逾期之事，且聲請人於該日所謂遲誤上訴期間之
    原因也早已消滅，惟聲請人先係於100 年6 月30日第一次具
    狀向本院聲請回復原狀（本院100 年度聲字第1868號），又
    於100 年7 月18日再度向本院具狀聲請回復原狀（本院100
    年度聲字第2007號），復於100年8月1日第三次聲請回復原
    狀（本院100年度聲字第2157號），然均因逾越前開條文所
    定之5日法定期間，由本院駁回其回復原狀之聲請及上訴，
    此有上開各裁定附卷可參。而今聲請人又於100年9月9日（
    參本件「刑事聲請回復原狀」狀上法務部矯正署臺北監獄收
    狀登記章上日期）第四次向本院聲請回復原狀，更是早已逾
    越被告收受臺灣高等法院100年度上易字第191號判決之100
    年1 月27日達數月之久，與刑事訴訟法所定之5日法定期間
    顯有違背。從而，其回復原狀之聲請，於法不合，應予駁回
    ；本件上訴，應認已逾上訴期間，不合法律上之程式，併予
    駁回。
四、依刑事訴訟法第220條、第69條第1項前段、第362條，裁定
    如主文。
中    華    民    國  100     年    10    月    14    日
                  刑事第八庭  審判長法  官  李桂英
                                    法  官  陳雯珊
                                    法  官  黃志中
以上正本證明與原本無異。
如不服本裁定，應於送達後5日內，向本院提出抗告狀。
                                    書記官  汪郁棨
中    華    民    國  100     年    10    月    14    日